【裁判字號】    92,交聲,697
【裁判日期】    920506
【裁判案由】    交管條例聲異
【裁判全文】
臺灣板橋地方法院交通事件裁定                    九十二年度交聲字第六九七號
    原處分機關  交通部公路總局臺北區監理所板橋監理站
    異  議  人
    即受處分人  甲○○
右列受處分人因違反道路交通管理處罰條例案件，對於交通部公路總局臺北區監理所
板橋監理站於九十二年三月十七日所為之處分（原處分案號：板監違字第裁四一－Ａ
ＡＵ０二九四九二號），聲明異議，本院裁定如左：
    主  文
異議駁回。
    理  由
一、聲明異議意旨略以：異議人即受處分人甲○○主張伊所有之車牌號碼為ＡＹＵ－
    一七０號重機車早經伊親往監理處辦理過戶，過戶當時，伊詢問監理處人員將過
    去欠稅款項一併繳清，以利辦理過戶，監理處人員表示無欠稅紀錄，於是立即辦
    理過戶，三年後伊收到裁決書，罰鍰新臺幣（下同）三千六百元，又依道路交通
    管理處罰條例第六十三條規定，記違規點數一點，非三點，爰請求撤銷原處分云
    云。
二、按汽車駕駛人，行經有燈光號誌管制之交岔路口闖紅燈者，處一千八百元以上三
    千六百元以下（原條文為銀元六百元以上一千二百元以下）罰鍰；汽車駕駛人，
    違反本條例第五十三條者，除依原條款處罰鍰外，並予記違規點數三點，九十年
    一月十七日修正前道路交通管理處罰條例第五十三條、第六十三條第一項第三款
    分別定有明文。
三、經查，本件異議人於民國八十九年七月十四日一時十分，駕駛其所有車牌號碼為
    ＡＹＵ－一七０號重機車，行經臺北市○○路○段與敦化南路口，遇紅燈仍右轉
    ，遭臺北市政府警察局大安分局執勤員警以北市警交大字第ＡＡＵ０二九四九二
    號違反道路交通管理事件通知單（簡稱通知單）當場舉發並經異議人於通知單上
    簽認無訛，嗣異議人未依通知單之應到案日期（八十九年七月三十日前）前到案
    處理，而經交通部公路總局臺北區監理所板橋監理站於九十二年三月十七日以板
    監違字第裁四一－ＡＡＵ０二九四九二號裁決書逕行裁決，處異議人罰鍰三千六
    百元，並記違規點數三點之事實，有上開通知單及裁決書各一份在卷可憑。又異
    議人所有之上開重機車係於九十年九月三日始辦理過戶予他人，且本件係處罰駕
    駛人，列管於駕駛人之國民身分證統一編號下，與車輛之過戶無關等情，亦有交
    通部公路總局臺北區監理所板橋監理站違反道路交通管理事件不服裁決聲明異議
    案件移送書一紙附卷可稽。再者，道路交通管理處罰條例第九條之一雖規定：汽
    車所有人或駕駛人應於向公路監理機關辦理汽車檢驗、各項登記或換發牌照、執
    照前，繳清其所有違反本條例尚未結案之罰鍰，但該規定之目的乃在於便利主管
    機關相關罰鍰之收繳，並促使義務人履行其義務，並非以已辦理（過戶）登記來
    證明義務人業已繳清其所有違反本條例尚未結案之罰鍰至明，若汽車所有人或駕
    駛人並未實際繳清上開罰鍰，仍應依法繳納，不能據辦理過戶登記為由，解免其
    繳納罰鍰之義務。是異議人所為之上開辯解，均無足採。次查，異議人上開違規
    行為後，道路交通管理處罰條例第五十三條、第六十三條第一項第三款業於九十
    年一月十七日修正公布，於同年六月一日起施行，類推適用刑法第二條第一項但
    書之規定，比較新舊法結果，以修正前之規定有利於異議人，自應適用舊法即修
    正前之道路交通管理處罰條例第五十三條、第六十三條第一項第三款。原處分機
    關援引前揭規定，裁處異議人如前述，依照上開說明，並無不合，應予維持。本
    件異議為無理由，應予駁回。
四、依道路交通案件處理辦法第十九條，裁定如主文。
中    華    民    國        九十二      年      五      月      六      日
                                      臺灣板橋地方法院交通法庭
                                          法  官  楊  千  儀
右正本證明與原本無異。
如不服本裁定，應於送達後五日內，向本院提出抗告狀。
                                          書記官  吳  河  東
中    華    民    國      九十二      年        五    月        七      日


司法院資訊處製作；財團法人民間司法改革基金會備份。
